# 股权激励问题

提问人：fluxion 时间：2013-09-02 23:41:13
某公司将全资子公司45%股权按净资产溢价10%转让给总经理，同时约定支付股权转让款完成前不享有分红权，未支付部分股权要质押给公司。公司与该总经理另行签订承包协议，约定承包期间达到考核指标按一定方式支付该经理承包费，总经理逐步用承包费用支付股权转让款。是否适用股权支付，财务处理上应该注意什么？另外如果转让没溢价，和折价对该交易有什么影响？

回答人：chenyiwei
1 、该交易安排的目的是什么？交易完成后母公司是否仍保持对该子公司的控制权？ 2 、标的股权的公允价值多大？与转让价格（净资产溢价 10 ％）是否存在重大差异？ 3 、股权转让款和承包费的支付是否互相独立，即无论是否可取得承包费，均有义务支付股权受让款？ 4 、承包费金额如何约定？与依据所持股份取得分红是否同时可享受到？

提问人：fluxion 时间：2013-09-03 09:15:41
1 、交易安排目的是获得该总经理行业及研发管理能力。完成后仍保持控制权。 2 、公允价值难以确定，是否存在重大差异对本案例影响主要是什么？ 3 、股权转让款和承包费支付不完全互相独立，比如约定承包费扣除固定金额工资后用于支付股权转让款未支付部分，但实际未使用承包费支付。此外，承包合同约定，两年亏损，股权转让终止，未付款部分对应股权不转让。因此，我理解两合同相关性较高，适用股权支付。 4 、由于约定未完成股权转让款前不享受分红，因此承包金额与分红不能同时享受。但承包费用是按税后利润40%计提，计提后不享受剩余分红。

回答人：chenyiwei
了解标的股权在转让日的公允价值及其与转让价格的差异，是为了估算可能计入股份支付费用的最大金额。由于没有活跃市场，一般采用此处的“内在价值”（intrinsic value）作为确定股份支付费用金额的参考值，但如准则讲解所述，后续等待期内（如有）的每个资产负债表日，都应重新计算其内在价值，并将变动计入损益。 总体来看，在本帖所讨论的案例中，如果一切按照原计划顺利进行，则最终结果将是该总经理取得 45 ％的子公司股权，据此享有各项股东权利并承担股东义务，未来该总经理的收益取决于标的股权对应的盈利能力和公允价值变动情况，且该交易的目的是为了获取该总经理行业及研发管理能力（为子公司提供的服务），因此应当认定为股份支付交易。在财务会计处理中，应通过阅读相关转让协议条款以分析是否存在业绩条件和服务期限条件，是否存在等待期，以确定是否将相关费用一次性计入损益还是爱等待期内分期计入损益。 对於承包安排，应不适用股份支付，因为并不是基于该总经理所持股份取得的分红，而是作为《讲解 2010 》P160所指的“利润分享和奖金计划”处理，在满足支付条件时计入职工薪酬费用处理。

提问人：ying0518 时间：2013-09-05 19:38:01
请教陈版 "但如准则讲解所述，后续等待期内（如有）的每个资产负债表日，都应重新计算其内在价值，并将变动计入损益。" 这个属于以现金结算的股份支付吗？

回答人：chenyiwei
不是，权益结算的股份支付如果以内在价值计量的，也会有这个问题，见《讲解 2010 》P183.

提问人：Alisa_wang 时间：2014-03-17 20:26:43
陈老师，某上市公司A，其子公司B也是上市公司。B公司实施了股权激励计划，那么在等待期和执行期的资本公积变动，A公司在合并报表层面如何确认，按多少比例确认？因B公司实施股权激励稀释的股份如何处理？ 若B公司因股权激励确认的资本公积，A公司需要相应份额确认，那在A公司合并报表层面，应确认为资本公积-股份支付的增加，还是权益法核算的被投资企业的其他资本公积变动？

回答人：chenyiwei
根据A在B中的股权比例，确认为股份支付增加的资本公积（不是“权益法核算的被投资企业的其他资本公积变动”），归属于B的少数股东的部分体现在“少数股东权益”列和“股份支付”行交叉处的单元格内。

提问人：Alisa_wang 时间：2014-03-18 10:49:31
如果A公司的母公司合并A公司带上的来B公司的股份支付资本公积变动，在A公司母公司的报表上，同样要列报为股份支付吗？

回答人：chenyiwei
是的。站在集团层面，同样是以本集团的权益工具（子公司股权）为标的，为了换取激励对象为本合并集团提供的服务而进行的支付，仍然符合“股份支付”的定义和确认条件。